Inventaris van het archief van het project Aanpassen Veerhavens Den Helder - Texel van het Ministerie van Verkeer & Waterstaat, Bouwdienst Rijkswaterstaat, 2003-2007
Nationaal Archief, Den Haag
Ministerie van Verkeer en Waterstaat: Bouwdienst Rijkswaterstaat: Project Aanpassen Veerhavens Den Helder - Texel
VW / Aanpassing Veerhavens Den Helder-Texel
2003-2007
W31
0.50 meter; 56 inventarisnummers.
Nationaal Archief, Den Haag
Bouwdienst Rijkswaterstaat / Ministerie van Verkeer en Waterstaat
Het archief bevat de neerslag van het project Aanpassen Veerhavens Den Helder - Texel. Het bestaat uit nota's, rapporten, programma's van eisen en plannen met bijbehorende tekeningen, welke gebruikt zijn bij de besluitvorming rond het project.
Archiefvorming
Geschiedenis van de archiefvormer
Ontstaan van het archief
Ter verbetering van de vervoerskwaliteit van de veerdienst Den Helder - Texel is de vervanging van een van de huidige veerboten door een groter schip gewenst. Deze uitbreiding van de vervoerscapaciteit stond gepland voor het jaar 2005. Ten einde de inzet van dit grotere schip op de huidige locaties mogelijk te maken zijn een aantal aanpassingen van de aanlandingsvoorzieningen (fuik- en fenderconstructies) en de havenmond Texel noodzakelijk. Om inzicht te krijgen in de mogelijkheden tot aanpassingen van de huidige veerhavens heeft N.V. TESO in 2000 een planstudie laten verrichten.
Naar aanleiding van de introductie van de plannen van N.V. TESO aan Rijkswaterstaat zijn door Directie Noord-Holland toezeggingen gedaan om medewerking te verlenen aan het op onderdelen aanpassen van de havens.
Instelling en taken
De projectorganisatie werd in 1999 ingesteld door de Bouwdienst van Rijkswaterstaat en had als taak het begeleiden en uitvoeren van het contract voor de aanpassing van de veerhavens Den Helder-Texel, genaamd: de directie UAV taken (UAV = Uniforme Administratieve Voorwaarden).
Dit project werd in opdracht van de directie Noord-Holland van Rijkswaterstaat uitgevoerd door de Bouwdienst Rijkswaterstaat.
De projectorganisatie bestond uit een projectleider en een aantal projectbegeleiders. Tevens was een aantal medewerkers actief in financiële administratie, centraal aanspreekpunt, ondersteuning van het management en huishoudelijke ondersteuning.
De organisatie was verantwoordelijk voor de dagelijkse controle op de bouwwerkzaamheden evenals voor de aansturing van de aannemers die het reconstructiewerk volgens contract hadden aangenomen.
De organisatie was gemachtigd om verplichtingen van meer en minder werk aan te gaan en was tevens gemachtigd om prestatieverklaringen af te geven.
Ook kon de organisatie boetes en kortingen opleggen bij het niet conform het contract uitvoeren van de opdracht. De organisatie stelde ook betalingstermijnen beschikbaar voor de volgens contract uitgevoerde werkzaamheden.
Locatie
De organisatie was ondergebracht in het directieverblijf op het terrein van de Noordersluis.
Geschiedenis van het archiefbeheer
Het archief dat voor bewerking in aanmerking kwam is gevormd door de Bouwdienst van Rijkswaterstaat en heeft gefunctioneerd in de periode 2003-2007. Het archief was grotendeels ondergebracht aan de Noordersluisweg 20 te IJmuiden. Het ging in totaal om ongeveer 4 strekkende meter te bewerken archief.
Het archief is na selectie en beschrijving in 2009 aan het Nationaal Archief overgedragen.
Overbrenging van een overheidsarchief
Inhoud en structuur van het archief
2.16
Inhoud
De inhoud van het archief bestaat uit projectplannen, programma's van eisen, (ontwerp)nota's, (ontwerp)tekeningen, notities, rapportages, briefwisselingen, beslisdocumenten, opdrachten, contractformulieren, overeenkomsten, processen-verbaal, gunningsdocumenten, protocollen, bouwverslagen en documentatie.
Het archief is zoveel mogelijk opgebouwd volgens de hieronder aangeduide fasering:
oriëntatiefase (prospectdossier)
definitiefase (programma van eisen) (tijdens het hele traject bijgesteld)
voorontwerpfase
ontwerpfase
voorbereidingsfase (bestek en inkoopstrategie)
uitvoeringsfase
nazorgfase.
De materiële verzorging vond plaats volgens de geldende "Regeling duurzaamheid archiefbescheiden." (Stcrt. 18 september 2001, nr. 180).
Selectie en vernietiging
Het archief is bewerkt conform de selectiebeslissingen die zijn vastgelegd in het rapport nummer 28 Waterstaat, vastgesteld 11 februari 1999 (Stcrt. 4 maart 1999, nr. 44).
De voor vernietiging bestemde neerslag is tijdens de bewerking bij Bruil Archief Advisering uit het archief verwijderd.
Ordening van het archief
Om te komen tot een helder, duidelijk overzicht van de te bewaren documenten is gekozen voor een ordening van algemeen naar bijzonder.
Aanwijzingen voor de gebruiker
Openbaarheidsbeperkingen
Volledig openbaar.
Materiële beperkingen
Aanvraaginstructie
Openbare archiefstukken kunnen online worden aangevraagd en gereserveerd. U kunt dit ook via de terminals in de studiezaal van het Nationaal Archief doen. Om te kunnen reserveren dient u de volgende stappen te volgen:
U maakt een profiel aan op www.gahetna.nl, en logt vervolgens in
Via de archiefinventaris (alleen de beschrijvingen met rode nummers) selecteert u het gewenste archiefstuk door op de knop 'Reserveren' te klikken
In het volgende scherm geeft u aan op welke dag u het archiefstuk wilt inzien
Indien u zich bevindt in de studiezaal en een tafelnummer heeft ontvangen kunt u dit nummer vermelden. Als u geen tafelnummer heeft kunt u tafelnummer 777 laten staan
Vervolgens bevestigt u uw reservering door deze te versturen.
Verwant materiaal
Bewaarplaats van originelen
Buiten dit archief (vindplaats Nationaal Archief) zijn elders geen originelen opgeslagen.
Beschikbaarheid van kopieën
Verwante archieven
2.16.94 - Bouwdienst Rijkswaterstaat renovatie Zuider- en kleine Sluis IJmuiden, 1993-2004
2.16.121 - Bouwdienst Rijkswaterstaat Project uitbreiding gemaal Gouda, 1999-2007
2.16.120 - Bouwdienst Rijkswaterstaat Project uitbreiding gemaal IJmuiden, (1966) 1999-2007
Beschrijving van de series en archiefbestanddelen
- Projectstart, voor- en ontwerpfase, 1.
  - Stukken betreffende de opdracht en de start van het project Aanpassen Veerhavens Den Helder - Texel., 2003-2005; 1-10; 10 omslagen
    - Aanbieding, 2003, 1
    - Variantennota, 2004, 2
    - Memo berekening stijfheden lange fuik, 2004, 3
    - Memo berekening nieuw te plaatsen bolders aan de onderhoudskade op Texel, 2004, 4
    - Bouwvergunning perceel sectie G, nummer 596; met drie tekeningen, 2004, 5
    - Veiligheid en Gezondheidsaspecten uit de Risicolijst, 2004, 6
    - Programma van Eisen Bodembescherming, 2004, 7
    - Bodembemonstering Veerhaven Texel en Den Helder, 2004, 8
    - Eindrapportage golfrandvoorwaarden veerhaven Texel, 2004, 9
    - Ontwerpnota, 2005, 10
- Contractvorming, 2.
  - Stukken rondom de aanbesteding., 2004-2005; 11-30; 19 omslagen, 1 pak
    - Beslisdocument definitie- en voorontwerpfase, 2004, 11
    - Inkoopplan, 2004, 12
    - Aankondiging van opdracht, 2004, 13
    - Goedkeuring, bekendmaking, verlenging biedingstermijn, 2004, 14
    - Inschrijfstaat: opgeleverde werken voorzien van accountantsverklaring in de afgelopen vijf jaar, opgave van de omzet over de laatste drie boekjaren, plan van aanpak, verklaringen Rechtbank, bereidverklaring bankgarantie, verklaring ten aanzien van beschikbaarheid, 2004, 15
    - Gunningvoorstel: proces verbaal van openbare aanbesteding, beoordeling gunningcriteria en verklaring verschil aanneemsom en raming opgesteld door kostprijszaken, 2004, 16
    - Gunning aan Combinatie BV Aannemingsbedrijf De Klerk en Daalder Alkmaar BV, 2004, 17
    - Opdracht aan Combinatie BV Aannemingsbedrijf De Klerk en Daalder Alkmaar BV, 2004, 18
    - Bestek en voorwaarden voor het verrichten van de werkzaamheden, 2004, 19
    - Bijlage 1, Veiligheids- en gezondheidsplan Ontwerpfase, 2005, 20
    - Bijlage 2, Lijst kritieke punten, 2005, 21
    - Bijlage 3, Lijst projectspecifieke eisen, 2005, 22
    - Bijlage 4, Randvoorwaarden ten behoeve van het uitvoeren van de berekeningen van de lange fuikconstructie, 2005, 23
    - Bijlage 5, Programma van eisen bodembescherming, 2005, 24
    - Bijlage 6, Grondmechanisch onderzoek, 2005, 25
    - Bijlage 7, Milieukundig onderzoek, 2005, 26
    - Bijlage 8, Drie nota's van inlichtingen, 2005, 27
    - 20 tekeningen behorend bij bestek, 2005, 28; 1 pak
    - Risico-inventarisaties, 2005, 29
    - Wet verontreiniging oppervlaktewateren (Wvo); toestemming voor het lozen van grondwater, 2005, 30
- Contractuitwerking en -beheersing, 3.
  - Stukken betreffende de contractuitwerking en -beheersing., 2004-2007; 31-41; 9 omslagen, 2 pakken
    - Besluitenlijst, 2004, 31
    - Projectkwaliteits- en veiligheidsplan, 2004, 32
    - Ontwerp Bodembescherming, met bijlagen, 2005, 33; 1 pak
    - 9 revisietekeningen, 2005, 34; pak
    - Proces verbaal van opneming, ondertekend door de Bouwdienst Rijkswaterstaat en Combinatie BV Aannemingsbedrijf De Klerk en Daalder Alkmaar BV, 2006, 35
    - Eindrapportage "Herstel overhoogte Bodembescherming Den Helder", 2006, 36
    - Resultaat van de opneming einde onderhoudstermijn, 2007, 37
    - Inmeetgegevens stalen palen, geplaatst of verplaatst in de onderhoudshaven te Texel, 2007, 38
    - Voortgangsrapportages, nummers 1 t/m 9, 2004-2006, 39
    - Bouwverslagen, 2004-2006, 40
    - Contractmutatieformulieren (CMF), stukken betreffende meer- en minderwerk gedurende de uitvoering van het project, nummers 1 t/m 13, met bijlagen, 2005-2006, 41
- Berekeningen in het bestek, 4.
  - Stukken betreffende de berekeningen in het bestek., 2005; 42-52; 10 omslagen, 1 pak
    - Berekeningen in het project; verzameldocument, 42
    - Berekeningen met revisies en aanvullingen; deel 1: Damwand werkhaven Texel, 43
    - Berekeningen met revisies en aanvullingen; deel 2: Tijdelijke dukdalven Den Helder, 44
    - Berekeningen met revisies en aanvullingen; deel 2: Tijdelijke dukdalven Texel, 45
    - Berekeningen met revisies en aanvullingen; deel 3: Damwand veerhaven Den Helder, 46; 1 pak
    - Berekeningen met revisies en aanvullingen; deel 4: Lange fuik remming Texel, 47
    - Berekeningen met revisies en aanvullingen; deel 5: Damwand veerhaven Den Helder, 48
    - Berekeningen met revisies en aanvullingen; deel 6: Grondkerende constructie veerhaven Den Helder, 49
    - Berekeningen met revisies en aanvullingen; deel 6: Grondkerende constructie veerhaven Den Helder, 50
    - Berekeningen met revisies en aanvullingen; deel 7: Kopbolders, 51
    - Berekeningen met revisies en aanvullingen; deel 8: Bolderpaal, Aptex01, Aptex02 en Aptex05, 52
- Financiële verantwoording, 5.
  - Diverse tussen de Dienst Rijkswaterstaat Noord-Holland als opdrachtgever en de Bouwdienst Rijkswaterstaat als opdrachtnemer ondertekende protocollen en proces van overdracht, 2003-2005; 53-56; 1 pak, 3 omslagen
    - Startprotocol, 2003, 53
    - Diverse door de Bouwdienst Rijkswaterstaat als opdrachtnemer en de opdrachtgevende Dienst Rijkswaterstaat Noord-Holland ondertekende wijzigingsprotocollen, 2004-2005, 54
    - Afwijkingsrapporten 1 t/m 6, 2004-2005, 55
    - Staat van afrekening van de leveringen en werkzaamheden, niet ondertekend, 2004, 56; 1 pak